臺灣桃園地方法院民事判決　　　　　　　 99年度訴字第956號
原　　　告　林珠花
訴訟代理人　魏雯祈律師
　　　　　　陳郁仁律師
被　　　告　黃秀蓮
訴訟代理人　沈家銘
上列當事人間因過失傷害案件，原告提起刑事附帶民事訴訟，請
求損害賠償，經本院刑事庭以98年度審交附民字第156 號裁定移
送前來，本院於民國100年1 月18日言詞辯論終結，判決如下：
    主  文
被告應給付原告新臺幣拾玖萬伍仟捌佰伍拾肆元及自民國九十
八年十月二十一日起至清償日止，按週年利率百分之五計算之利
息。
原告其餘之訴駁回。
訴訟費用由被告負擔五分之一，餘由原告負擔。
本判決原告勝訴部分得假執行。但被告如以新臺幣拾玖萬伍仟
捌佰伍拾肆元為原告預供擔保，得免為假執行。
原告其餘假執行之聲請駁回。
    事  實  及  理  由
甲、原告起訴主張，訴外人陳鴻堯於民國98年1 月29日晚間10時
    10分左右，騎乘車牌號碼PZO-266 號重型機車，搭載原告沿
    桃園縣桃園市○○○路往中正路方向直行，適被告駕駛車牌
    號碼1288-TX 號自用小客車，沿同市○○○路往經國路方向
    行駛，竟疏未注意，貿然於新埔六街口迴轉至對向車道時，
    追撞訴外人陳鴻堯及原告所騎乘之機車，致原告因而受有左
    遠端脛骨骨折、左眼框底及上頷骨骨折、腦震盪及頭部、手
    、腳多處擦傷等傷害。被告上開過失傷害行為，業經臺灣桃
    園地方法院檢察署檢察官以98年度偵字第14883 號提起公訴
    ；並經鈞院以98年度審交易字第354 號刑事判決判處罪刑在
    案，原告自得依民法第184 條第1 項前段、第193 條第1 項
    、第195 條第1 項、第213 條第1 項、第216 條第1 項之規
    定，請求被告賠償下列損害：(1)支付財團法人長庚紀念醫院
    （下稱長庚醫院）醫療費用新臺幣（下同）31,262元，另購
    買醫療用品計24,908元，合計56,170元；(2)交通費：包含車
    禍當日之救護車車資及嗣後就醫所支出之機票、計程車費用
    等支出如附表所示合計20,128元；(3)看護費：自98年1 月29
    日起至98年2 月6 日、98年3 月12日起至98年4 月1 日，共
    29日住院期間，原告均需專人照顧，以長庚醫院全日看護費
    用每日2,100 元計，合計支出60,900元；且自98年2 月7 日
    起至98年3 月11 日 、98年4 月2 日起至98年7 月28日，共
    151 日出院期間，原告仍無法行動而需專人照顧，每日以半
    日看護費1,100 元計，須支出166,100 元，總計227,000 元
    ；(4)原告於馬祖從事理容業20餘年，因本件事故致無法開業
    約1 年，以每月平均營業額8 萬計算，合計營業損失為96萬
    元；(5)原告於車禍發生6 個月後需復健半年、每周3 次，共
    73次，含掛號、醫藥、交通、陪同人員等支出合計7 萬元；
    (6)原告於本件事故1 年後需二次開刀，取出腳內之鋼板，屆
    時之醫療、看護、交通、不能營業等費用共計13萬元；(7)原
    告因本件事故受有上開傷害，痛苦萬分，仍需復健及進行第
    2 次手術以取出鋼板，生活、作息及社交活動均嚴重遭受影
    響，自得請求慰撫金50萬元。為此，爰依法提起本件訴訟等
    語。並為訴之聲明：被告應給付原告1,963,298 元及自刑事
    附帶民事起訴狀繕本送達被告翌日起至清償日止，按週年利
    率5%計算之利息；原告並願供擔保，請准宣告假執行。
乙、被告則以：以原告所提出之單據觀之，其所請求之醫療費用
    逾29,827元、醫療用品費用逾2,231 元、交通費用逾4,405
    元之部分均非合理、必要。就看護費部分，原告於98年3 月
    12日起至同年4 月1 日止住院之21日期間，乃以復健為目的
    ，即非躺臥病床、無法行動，是否需看護尚有疑義，縱需看
    護亦應僅須半日始符實際；且原告僅於骨折未癒前（須3 至
    6 個月）不宜從事負重工作，出院期間不當然無自理能力，
    故原告出院期間之看護費並非必要，縱需居家看護亦應以每
    月17,280元計算看護費。不能工作之營業損失部分，原告所
    稱從事理容業，其性質非如診斷證明書所示不宜進行之粗重
    或負重工作，且原告仍可搭飛機前來本島，故本件傷害應未
    使其無法從事理容工作；縱不能工作，亦應以6 個月為限，
    且其工作之損失範圍，應僅以最低工資每月17,280元計算，
    縱認原告確有每月營業額8 萬元之損失，亦應扣除成本支出
    ，始符損失填補原則。就精神慰撫金部分，原告請求50萬元
    實屬過高。就後續復健醫療費用、第2 次開刀費用部分，原
    告均無進行之必要，故其此部分請求無理由。另依本件車禍
    之道路交通事故現場圖所示，被告所駕車輛迴轉前，已跨越
    內側車道，顯見訴外人陳鴻堯仍冒然繼續行駛而未減速，此
    經台灣省桃園縣區車輛行車事故鑑定委員會鑑定，認訴外人
    陳鴻堯未注意車前狀況為本件事故之肇事次因，訴外人陳鴻
    堯既為原告之使用人，被告自得依民法第217 條第1 項、第
    3 項之規定，主張過失相抵等語，資為抗辯。並為答辯聲明
    ：駁回原告之訴；若受不利判決，請准被告供擔保免予假執
    行。
丙、得心證之理由：
一、按訴狀送達後，原告不得將原訴變更或追加他訴。但擴張或
    減縮應受判決事項之聲明者，不在此限，民事訴訟法第255
    條第1 項第3 款定有明文。經查，本件原告起訴時，訴之聲
    明初為請求被告應給付原告1,969,948 元及自刑事附帶民事
    起訴狀繕本送達翌日起至清償日止，按週年利率5%計算之利
    息（見本院98年度審交附民字第156 號卷第2 頁，下稱附民
    卷），嗣於訴狀繕本送達被告後，原告將其訴之聲明中請求
    之金額減縮為1,963,298 元及法定遲延利息。核原告此部分
    所為訴之變更，顯屬減縮應受判決事項之聲明，揆諸上揭法
    律規定，應予准許，此先敘明。
二、經查，被告於98年1 月29日晚間10時15分許，駕駛車牌號碼
    1288-TX 號自用小客車，沿桃園縣桃園市○○○路1 段往經
    國路方向行駛，行經同市○○○路○ 段與新埔六街交岔路口
    ，本應注意汽車迴車前，應暫停並顯示左轉燈光或手勢，看
    清無來往車輛，始得迴轉，而依當時天氣雨、夜間有照明、
    柏油路面濕潤、無缺陷、無障礙物、視距良好等情，無不能
    注意之情事，竟疏未注意，貿然於該地點進行左迴轉，適有
    訴外人陳鴻堯騎乘車牌號碼PZO- 266號重型機車搭載原告沿
    同市○○○路○ 段由對向沿中線車道行駛而來，被告所駕駛
    之自小客車右前保險桿遂與訴外人陳鴻堯所騎乘機車左後車
    身發生碰撞，致訴外人陳鴻堯及原告人車倒地，原告因而受
    有左遠端脛骨骨折、左眼框底及上頷骨骨折、腦震盪等傷害
    之事實，業據本院刑事庭以被告於警詢、檢察官訊問及本院
    審理時之自白、證人即訴外人陳鴻堯及原告分別於警詢時之
    證詞、道路交通事故現場圖、道路交通事故調查報告表（一
    ）、（二）、肇事車輛及現場照片、臺灣省桃園縣區車輛行
    車事故鑑定委員會鑑定意見書、長庚紀念醫院診斷證明書等
    為據，加以認定無誤，並以98年度審交易字第354 號刑事判
    決判處被告罪刑在案，有本院上開刑事判決書乙份在卷可稽
    （見本院卷第4 頁、第5 頁）；嗣被告雖對此刑事判決不服
    而提起上訴，仍經臺灣高等法院以上開證據經調查之結果並
    無違誤及本件原送臺灣省桃園縣區車輛行車事故鑑定委員會
    鑑定結果所認訴外人陳鴻堯就本件車禍之發生有未注意車前
    狀況之肇事次因部分並不可採等為由，而以99年度交上易字
    第151 號刑事判決駁回被告之上訴而告判決確定在案之事實
    ，則有臺灣高等法院上開刑事判決書影本乙份附卷可憑（見
    本院卷第82頁至第86頁）。上開各刑事判決既經實質調查證
    據及辯論，又無何瑕疵可指，自足作為本件判斷之依據。此
    外，並有原告診斷證明書3 紙附卷可參（均為影本，見本院
    98年度審交附民字第156 號卷第147 頁至第149 頁），核與
    原告此部分之主張均屬相符，自為可採。
三、茲本件所續應審究者，厥為原告所主張其損害之內容及金額
    是否可採？爰予分項論述如下：
（一）原告就其因本件車禍受傷支出長庚醫院醫療費用31,262元
      及購買醫療用品24,908元，合計56,170元之部分，其中醫
      療費用金額，業據原告提出醫療費用收據15紙之影本為據
      （見本院附民卷第10頁至第24頁），金額與原告所主張者
      相符，且核其容內亦無不合常理之處，應堪認定屬實。醫
      療用品之金額部分，原告雖據提出收據5 紙、統一發票8
      紙、交易明細表2 紙、估價單3 紙、證明單1 紙附卷為證
      （均為影本，見附民卷第25頁至第35頁），然金額合計應
      僅為24,604元，且其中補體素、血壓計之支出4,865 元（
      見附民卷第26頁）、內容不明之統一發票各支出565 元、
      300 元、1,487 元、650 元（見附民卷第30頁、第32頁）
      、補體素、究極命源粉末食品等支出3,450 元（見附民卷
      第31頁）、膠元好膝鈣500 元及中藥材6,850 元（見附民
      卷第34頁）、瑪斯鈣900 元、膠原好膝鈣1,650 元（見附
      民卷第35頁）等支出內容，並無醫囑，又無證據證明係醫
      療原告所受傷害之必要用品，自應予以惕除，故此部分原
      告主張可採之金額僅為3,387 元。則本件原告因本件車禍
      受傷所支出之醫療費用與購買醫療用品之費用，合計應僅
      以34,649元，始為可採（計算式：31,262元＋3,387 元＝
      34,649元）。
（二）交通費之部分，原告主張因本件車禍受傷就醫而須支出之
      交通費用，固據提出收據14紙、車資證明8 紙、購票證明
      單1 紙、收款憑據1 紙在卷可參（均為影本，見附民卷第
      36頁至第44頁）。惟查，其中如附表編號3 、4 、7 、8
      、9 、13至18等費用，原告均未提出於各該日期有至臺灣
      就診之紀錄，且編號17之部分係原告於車禍前到達臺灣，
      即使未發生車禍亦須返還馬祖之機票費用，故上開部分之
      交通費，核均難認為與本件車禍事故有何因果關係，自不
      可採，是本件原告所損失之交通費用應僅為4,405 元。
（三）看護費之部分，經本院依職權函查長庚醫院結果，其覆稱
      略以原告於99年1 月29日至該醫院急診，經手術治療後於
      同年2 月6 日出院，依原告住院期間之病情研判，其應需
      他人半日照護日常生活，而出院後之需求性則較小，惟此
      仍應依原告實際病情為準等語，有長庚醫院99年11月30日
      （99）長庚桃院法字第0030號函在卷可稽（見本院卷第
      101 頁），是可得肯定者係原告自98年1 月29日起至98年
      2 月6 日止共8 天（98年1 月29日原告係於當日晚間10點
      後始受傷，至醫院又須進行急診手術等醫療行為，故該日
      尚不得算入看護期間），確有需他人照護之需要，再以被
      告所不爭執此期間每日須全天之看護費用2,100 元計算（
      見本院99年7 月13日言詞辯論筆錄，本院卷第29頁背面）
      ，此部分共須支出16,800元。另原告於98年3 月12日起至
      同年4 月1 日止係在長庚醫院復健科病房住院接受藥物及
      復健治療，並非如上開住院期間係為施行手術及術後療養
      觀察之目的，有長庚醫院98年3 月31日診斷證明書之記載
      可憑（見附民卷第148 頁），是此21日之住院復健期間應
      無須看護；而原告所主張之151 日出院期間之部分，依長
      庚醫上開覆函意見所示，對於看護之需求性既較前述9 日
      住院期間每日須人看護半天之部分為小，原告又未能提出
      其餘證據以資證明其於該段期間內之身體狀況仍有僱請看
      護照顧之須要，自難認為有支出看護費之必要。故原告所
      主張之看護費用損失，應僅以16,800元為可採。
（四）不能工作之損失部分，原告主張其於馬祖從事理容業，因
      本件事故無法開業約1 年，以每月平均營業額8 萬元計算
      ，合計損失96萬元之事實，固據提出營利事業登記證、連
      江縣商業會會員證、連江縣警察局特種營業許可證、村長
      開具之聲明書各1 份、房屋租賃契約書4 份、原告自行製
      作之每日收入帳冊71紙在卷為憑（均為影本，見附民卷第
      48頁至第71頁、第73頁至第143 頁），惟上開收入帳冊紀
      錄期間係自89年間起至本件車禍發生前為止，其間社會經
      濟狀況有所起伏為事所必然，自不能一概以之作為原告收
      入之依據。本院認為應以原告所記載距離本件事故時間最
      近，最具有參考價值之97年度平均月收入65,473元（小數
      點以下四捨五入）為其單純營業額之收入標準，再扣除一
      般相同行業所須之成本支出例如稅金、水電、生財物品折
      舊等金額以每月15,473元計，則原告每月可得之實際收入
      應以4 萬元為當。再參以原告本件車禍所受之骨折傷害癒
      合至少需3 至6 個月，骨折未癒合前不適合從事粗重工作
      及負重之情，亦經長庚醫院於98年3 月12日之診斷證明書
      中記載明確（見附民卷第149 頁），而美髮工作每須長時
      間站立，此為眾所週知之事實，原告又係受有左遠端脛骨
      骨折之傷害，於骨折癒合前，自難強期其可從事此須長時
      間站立之工作，故原告不能工作之期間，本院認為應以6
      個月為適當。是以原告不能工作之損失金額，即以24萬元
      為可採（4 萬元/ 月×6 個月＝24萬元）。
（五）原告所主張其於本件車禍發生6 個月後需復健半年、每周
      3 次須支出7 萬元及1 年後需2 次開刀，須支出費用及損
      失13萬元之部分，核與長庚醫院上開99年11月30日（99）
      長庚桃院法字第0030號函（見本院卷第101 頁）中所示「
      就醫學而言，病患應須枴杖輔助而不需接受復健治療，如
      無其它情事，後續亦不需進行第二次手術取出鋼板」等意
      見不符，且原告又未能提出其餘證據證明其嗣後確需接受
      所主張之復健治療及第2 次手術，故本院認為原告上開部
      分損失之主張，並不足採。
（六）精神慰撫金之部分，本院審酌原告為47年11月13日生，於
      本件車禍時年紀50歲，學歷為國小畢業，經歷及目前工作
      均為理髮業，97年度、98年度各有稅捐機關登記之所得資
      料251,724 元、132,539 元，名下有總額3,248,791 元之
      財產；被告則為45年8 月31日生，於本件車禍時年紀52歲
      ，學歷為專科畢業，目前無工作，97年度、98年度各有所
      得295,810 元、239,587 元，名下有總額2,656,669 元之
      財產，此除經兩造於本院99年7 月13日言詞辯論時各自陳
      述在卷而互不爭執外（見本院卷第29頁背面），並有被告
      之戶籍謄本、本院依職權查詢之兩造稅務電子閘門財產所
      得調件明細表在卷足憑（見本院卷第15頁、第42頁至第75
      頁）及參諸本件車禍發生之經過、原告所受傷害之嚴重程
      度及醫療之手段、現今社會經濟狀況等一切情事，認本件
      原告請求精神慰撫金50萬元，尚嫌過高，應予核減至10萬
      元，始為適當。
（七）綜上所述，本件原告所受損害之金額合計應為395,854 元
      （計算式：34,649元＋4,405 元＋16,800元＋240,000 元
      ＋100,000 元＝395,854 元）。
四、按因故意或過失，不法侵害他人之權利者，負損害賠償責任
    ，民法第184 條第1 項前段定有明文。再按不法侵害他人之
    身體或健康者，對於被害人因此喪失或減少勞動能力或增加
    生活上之需要時，應負損害賠償責任；不法侵害他人之身體
    、健康、名譽、自由、信用、隱私、貞操，或不法侵害其他
    人格法益而情節重大者，被害人雖非財產上之損害，亦得請
    求賠償相當之金額。其名譽被侵害者，並得請求回復名譽之
    適當處分；損害賠償，除法律另有規定或契約另有訂定外，
    應以填補債權人所受損害及所失利益為限，民法第193 條第
    1 項、第195 條第1 項、第216 條第1 項分別定有明文。本
    件被告有上開過失行為而致原告受有前述傷害結果，其間具
    有相當因果關係，衡諸經驗法則又無疑義，則依上揭法律規
    定，原告就其所受之財產上及非財產上之損害合計399,854
    元之部分，請求被告如數賠償，於法洵屬有據。
五、再按損害之發生或擴大，被害人與有過失者，法院得減輕賠
    償金額，或免除之；前2 項之規定，於被害人之代理人或使
    用人與有過失者，準用之，民法第217 條第1 項、第3 項固
    有明文。然查，本件車禍之肇事責任，原送臺灣省桃園縣區
    車輛行車事故鑑定委員會鑑定結果雖認：「一、黃秀蓮於雨
    夜駕駛自小客車行經行車管制號誌正常運作交叉路口，左迴
    轉未看清來往車輛，並讓對向直行車先行為肇事主因。二、
    陳鴻堯於雨夜駕駛重機車行經行車管制號誌正常運作交岔路
    口，未注意車前狀況為肇事次因」等語（見本院卷第38頁至
    第40頁），惟本件依前述臺灣高等法院刑事判決中所指出警
    察機關所繪製道路交通事故現場圖及卷附現場、車損照片所
    示：被告自小客車右前保險桿擦損，撞擊後右斜停在大興西
    路1 段往南方向外側車道，訴外人陳鴻堯重機車左側及左後
    側車身括擦受損，撞擊後右斜右倒在被告自小客車前方約
    1.9 公尺處之大興西路1 段往南方向外側車道上，比對車輛
    車損部位及撞擊後位置，訴外人陳鴻堯之重機車撞及點既在
    左側及左後側，顯示被告係自訴外人陳鴻堯機車後方撞及訴
    外人陳鴻堯所騎乘之機車，訴外人陳鴻堯自無未注意車前狀
    況之過失，應認係被告於雨夜駕駛自小客車沿大興西路1 段
    往北方向行駛，經肇事地新埔六街交叉路口左迴轉，未看清
    來往車輛，並讓對向直行車先行。是上開鑑定意見關於訴外
    人陳鴻堯於雨夜駕駛重機車行經行車管制號誌正常運作交岔
    路口，未注意車前狀況為肇事次因部分，核與上開調查證據
    之結果不符，自不可採。訴外人陳鴻堯就本件車禍之發生既
    無過失，則被告主張其為原告之使用人，原告亦應負與有過
    失之責任乙節，核即與上揭法律規定之要件不合，委無足採
    。
六、末按給付無確定期限者，債務人於債權人得請求給付時，經
    其催告而未為給付，自受催告時起，負遲延責任。其經債權
    人起訴而送達訴狀，或依督促程序送達支付命令，或為其他
    相類之行為者，與催告有同一之效力；遲延之債務，以支付
    金錢為標的者，債權人得請求依法定利率計算之遲延利息；
    應付利息之債務，其利率未經約定，亦無法律可據者，週年
    利率為5%，民法第229 條第2 項、第233 條第1項 前段、第
    203 條分別定有明文。本件係屬侵權行為損害賠償之債，自
    屬無確定期限者；又係以支付金錢為標的，則依上揭法律規
    定，原告就被告應給付之金額部分，一併請求自起訴狀繕本
    送達翌日即98年10月21日（見附民卷第156 頁送達證書所載
    ）起至清償日止，按法定利率即年息5%計算之利息，亦屬於
    法有據。
七、從而，原告依民法侵權行為之法律關係，請求被告給付原告
    395,854 元及自98年10月21日起至清償日止，按年息5%計算
    之利息，為有理由，應予准許。至原告逾上開範圍之請求，
    則為無理由，應予駁回。
八、本件事證已臻明確，兩造其餘攻擊或防禦方法及未經援用之
    證據，經本院斟酌後，認為均不足以影響本判決之結果，自
    無再逐一詳予論駁之必要，併此敘明。
九、本判決所命被告給付原告之金額未逾50萬元，依民事訴訟法
    第389 條第1 項第5 款規定，應依職權宣告假執行。此部分
    原告雖陳明願供擔保請求宣告假執行，惟僅係促請本院為上
    開宣告假執行職權之發動。另其餘原告之訴經駁回之部分，
    其假執行之聲請已失所附麗，應併駁回之。又被告陳明願供
    擔保，請准宣告免為假執行，經核無不合，爰亦併予酌定如
    主文所示之擔保金額，准許之。
據上論結，本件原告之訴為一部有理由，一部無理由，依民事訴
訟法第79條、第389 條第1 項第5 款、第392 條第2 項，判決如
主文。
中    華    民    國   100    年    2     月    25    日
              民事第二庭    法  官  張震武
以上正本係照原本作成
如對本判決上訴，須於判決送達後20日內向本院提出上訴狀
中    華    民    國   100    年    2     月    25    日
                            書記官  顏伯儒
附表：
┌─┬──────┬─────┬─────┬─────┬────┬───────────────────┐
│編│  搭乘日期  │交通工具  │往返地點  │金  額    │被告不爭│備    註                              │
│號│  （民國）  │          │          │（新台幣）│執之金額│                                      │
├─┼──────┼─────┼─────┼─────┼────┼──────────────┬────┤
│1.│98年6 月11日│計程車    │          │   300元  │  300元 │                            │        │
├─┼──────┼─────┼─────┼─────┼────┼──────────────┼────┤
│2.│98年6 月11日│計程車    │          │   300元  │  300元 │                            │        │
├─┼──────┼─────┼─────┼─────┼────┼──────────────┼────┤
│3.│98年5 月27日│計程車    │          │   750元  │        │原告於當日無就醫記錄。      │        │
├─┼──────┼─────┼─────┼─────┼────┼──────────────┼────┤
│4.│98年5 月27日│飛機      │南竿至松山│ 2,616元  │        │原告於當日或隔日均無就醫記錄│        │
│  │            │          │          │          │        │。                          │        │
├─┼──────┼─────┼─────┼─────┼────┼──────────────┼────┤
│5.│98年4 月7 日│計程車    │          │   345元  │  345元 │                            │        │
├─┼──────┼─────┼─────┼─────┼────┼──────────────┼────┤
│6.│98年4 月7 日│計程車    │          │   370元  │  370元 │                            │        │
├─┼──────┼─────┼─────┼─────┼────┼──────────────┼────┤
│7.│87年4 月1 日│計程車    │          │   300元  │        │日期在本件車禍事故前，與本件│        │
│  │            │          │          │          │        │無關。                      │        │
├─┼──────┼─────┼─────┼─────┼────┼──────────────┼────┤
│8.│98年4 月3 日│計程車    │          │   300元  │        │原告於當日無就醫記錄。      │        │
├─┼──────┼─────┼─────┼─────┼────┼──────────────┼────┤
│9.│98年4 月3 日│計程車    │          │   300元  │        │同上                        │        │
├─┼──────┼─────┼─────┼─────┼────┼──────────────┼────┤
│10│98年2 月6 日│計程車    │          │   305元  │  305元 │                            │        │
├─┼──────┼─────┼─────┼─────┼────┼──────────────┼────┤
│11│98年2 月12日│計程車    │          │   300元  │  300元 │                            │        │
├─┼──────┼─────┼─────┼─────┼────┼──────────────┼────┤
│12│98年2 月12日│計程車    │          │   305元  │  305元 │                            │        │
├─┼──────┼─────┼─────┼─────┼────┼──────────────┼────┤
│13│98年4 月12日│飛機      │松山至南竿│ 2,746元  │        │原告無就醫紀錄              │        │
├─┼──────┼─────┼─────┼─────┼────┼──────────────┼────┤
│14│98年4 月12日│計程車    │          │   800元  │        │同上                        │        │
├─┼──────┼─────┼─────┼─────┼────┼──────────────┼────┤
│15│98年3 月8 日│飛機      │南竿至松山│ 3,271元  │        │原告於當日或隔日均無就醫記錄│        │
│  │            │          │          │          │        │。                          │        │
├─┼──────┼─────┼─────┼─────┼────┼──────────────┼────┤
│16│98年3 月8 日│計程車    │          │   750元  │        │原告於當日無就醫記錄。      │        │
│  │            │          │          │          │        │                            │        │
├─┼──────┼─────┼─────┼─────┼────┼──────────────┼────┤
│17│98年2 月17日│松山至南竿│松山至南竿│ 3,140元  │        │原告於車禍發生前即前來臺灣，│        │
│  │            │          │          │          │        │不論何目的，均將返回馬祖，故│        │
│  │            │          │          │          │        │此回程機票費用應為日常性支出│        │
│  │            │          │          │          │        │，非本件車禍所增加之費用。  │        │
├─┼──────┼─────┼─────┼─────┼────┼──────────────┼────┤
│18│98年2 月17日│計程車    │          │   750元  │        │原告於當日無就醫記錄。      │        │
│  │            │          │          │          │        │                            │        │
├─┼──────┼─────┼─────┼─────┼────┼──────────────┼────┤
│19│98年1 月29日│救護車    │送至長庚  │ 2,180元  │2,180元 │                            │        │
├─┴──────┴─────┴─────┼─────┼────┼──────────────┼────┤
│總計                                    │20,128元  │4,405元 │                            │        │
└────────────────────┴─────┴────┴──────────────┴────┘